---
title: "talk05 练习与作业"
documentclass: ctexart
output:
  rticles::ctex:
    fig_caption: yes
    number_sections: yes
    toc: true
    toc_depth: 2
  word_document: default
  html_document:
    df_print: paged
knit: (
  function(inputFile, encoding) { 

    pSubTitle <- 'talk05-homework'

    rmarkdown::render( 
      input       = inputFile, 
      encoding    = encoding, 
      params      = list(sub_title = pSubTitle),      
      output_file = pSubTitle) })
---

## 练习和作业说明

将相关代码填写入以 \`\`\`{r} \`\`\` 标志的代码框中，运行并看到正确的结果；

完成后，用工具栏里的"Knit"按键生成PDF文档；

**将PDF文档**改为：**`姓名-学号-talk05作业.pdf`**，并提交到老师指定的平台/钉群。

## Talk05 内容回顾

-   dplyr 、 tidyr (超级强大的数据处理) part 1
    -   长宽数据转换
    -   dplyr 几个重要函数

## 练习与作业：用户验证

请运行以下命令，验证你的用户名。

**如你当前用户名不能体现你的真实姓名，请改为拼音后再运行本作业！**

```{r}
Sys.info()[["user"]]
Sys.getenv("HOME")
```

## 练习与作业1：dplyr练习

------------------------------------------------------------------------

### **使用 mouse.tibble 变量做统计**

-   每个染色体（或scaffold）上每种基因类型的数量、平均长度、最大和最小长度，挑出最长和最短的基因
-   去掉含有500以下基因的染色体（或scaffold），按染色体（或scaffold）、数量 高 -\> 低 进行排序

```{r}
## 代码写这里，并运行；
library(tidyverse)
mouse.tibble <- read_delim( file = "data/talk04/mouse_genes_biomart_sep2018.txt",
delim = "\t", quote = "" );
dat1 <- mouse.tibble %>%
       select( CHR = `Chromosome/scaffold name`, TYPE = `Transcript type`,
                             GENE_ID = `Gene stable ID`,
                             GENE_LEN = `Transcript length (including UTRs and CDS)` ) %>%
       arrange( CHR , -GENE_LEN ) %>%
       group_by( CHR, TYPE ) %>%
       summarise( count = n_distinct( GENE_ID ), mean_len = mean( GENE_LEN ),max_len=max(GENE_LEN),min_len=min(GENE_LEN),max_GENE=first(GENE_ID),min_GENE=last(GENE_ID) )
dat1
dat2 <- mouse.tibble %>%
       select( CHR = `Chromosome/scaffold name`, TYPE = `Transcript type`,
                             GENE_ID = `Gene stable ID`,
                             GENE_LEN = `Transcript length (including UTRs and CDS)` ) %>%
       group_by( CHR ) %>%
       summarise( count = n_distinct( GENE_ID ), mean_len = mean( GENE_LEN ),max_len=max(GENE_LEN),min_len=min(GENE_LEN),max_GENE=first(GENE_ID),min_GENE=last(GENE_ID) ) %>%
       filter(count>500) %>%
       arrange( CHR,-count )
dat2
```

------------------------------------------------------------------------

### **使用 `grades` 变量做练习**

1. 装入`grades`变量；

`library(dplyr);`
`grades <- read_tsv( file = "data/talk05/grades.txt" );`

2. 尝试使用`spread`和`gather`函数将其变宽后再变长；

```{r}
## 代码写这里，并运行；
library(dplyr);
grades <- read_tsv( file = "data/talk05/grades.txt" );
library(tidyr);
grades_spread<-grades %>% spread( course, grade )
knitr::kable( grades_spread );
grades_gather<-grades_spread %>% gather( course, grade,-name )
knitr::kable( grades_gather );
```

3. 研究并使用 `tidyr`包里的 `pivot_longer` 和 `pivot_wider` 函数对 `grades` 变量进行宽长转换；

```{r}
## 代码写这里，并运行；
library(tidyr);
library(dplyr);
grades <- read_tsv( file = "data/talk05/grades.txt" );
grades_wider = pivot_wider(grades, names_from = 'course', values_from = 'grade')
knitr::kable(grades_wider)
grades_longer = pivot_longer(grades_wider,2:6, names_to = 'course', values_to = 'grade')
knitr::kable(grades_longer)
```

4. 使用 `pivot_longer` 时，有时会产生 `na` 值，如何使用此函数的参数去除带 `na` 的行？

```{r}
## 代码写这里，并运行；
grades_longer1 = pivot_longer(grades_wider,2:6, names_to = 'course', values_to = 'grade',values_drop_na=T)
knitr::kable(grades_longer1)
```


5. 以下代码有什么作用？

` grades %>% complete( name, course ) `

答：显示完整的含NA的表


------------------------------------------------------------------------

### **使用 grades2 变量做练习**

首先，用下面命令生成 `grades2`变量：

    grades2 <- tibble( "Name" = c("Weihua Chen", "Mm Hu", "John Doe", "Jane Doe",
                                 "Warren Buffet", "Elon Musk", "Jack Ma"),
                      "Occupation" = c("Teacher", "Student", "Teacher", "Student", 
                                       rep( "Entrepreneur", 3 ) ),
                      "English" = sample( 60:100, 7 ),
                      "ComputerScience" = sample(80:90, 7),
                      "Biology" = sample( 50:100, 7),
                      "Bioinformatics" = sample( 40:90, 7)
                      );

然后统计： 1. 每个人最差的学科和成绩分别是什么？ 2. 哪个职业的平均成绩最好？ 3. 每个职业的最佳学科分别是什么（按平均分排序）？？？

```{r}
## 代码写这里，并运行；
library(tidyverse)
grades2 <- tibble( "Name" = c("Weihua Chen", "Mm Hu", "John Doe", "Jane Doe",
                                 "Warren Buffet", "Elon Musk", "Jack Ma"),
                      "Occupation" = c("Teacher", "Student", "Teacher", "Student", 
                                       rep( "Entrepreneur", 3 ) ),
                      "English" = sample( 60:100, 7 ),
                      "ComputerScience" = sample(80:90, 7),
                      "Biology" = sample( 50:100, 7),
                      "Bioinformatics" = sample( 40:90, 7)
                      );

grades2_gather<-grades2 %>% gather( course, grade,-Name,-Occupation )
grades2_aaaa <- grades2_gather %>% arrange( Name, -grade );
grades2_aaaa %>%
group_by(Name) %>%
summarise( worst_course = last( course ),
worst_grade = last( grade ));

grades2_aaaa %>%
group_by(Occupation) %>%
summarise( avg_grades = mean( grade ) ) %>%
arrange( -avg_grades );

grades2_aaaa %>%
group_by(Occupation) %>%
summarise( best_course = first( course ),
  avg_grades = mean( grade ) ) %>%
arrange( -avg_grades );
```

------------------------------------------------------------------------

### **使用 `starwars` 变量做计算**

1.  计算每个人的 BMI；
2.  挑选出 肥胖（BMI \>= 30）的人类，并且只显示其 `name`, `sex` 和 `homeworld`；

```{r}
## 代码写这里，并运行；
starwars %>% group_by(name) %>%
  summarise(BMI=mass/(height*height)*10000)

starwars %>% group_by(name) %>%
  summarise(BMI=mass/(height*height)*10000,
            name=name,
            sex=sex,
            homeworld=homeworld)%>% 
  filter( BMI >= 30 ) %>% 
  summarise(name=name,
            sex=sex,
            homeworld=homeworld)
```

3.  挑选出所有人类；
4.  按BMI将他们分为三组， \<18, 18\~25, \>25，统计每组的人数，并用 barplot 进行展示；注意：展示时三组的按BMI从小到大排序；
5.  改变排序方式，按每组人数从小到大排序；

```{r}
## 代码写这里，并运行；
(Human<-starwars %>% filter(species == "Human"))

H1<-Human %>% group_by(name) %>%
  summarise(BMI=mass/(height*height)*10000)%>%filter(BMI<18)
H2<-Human %>% group_by(name) %>%
  summarise(BMI=mass/(height*height)*10000)%>%filter(BMI>=18,BMI<25)
H3<-Human %>% group_by(name) %>%
  summarise(BMI=mass/(height*height)*10000)%>%filter(BMI>=25)
barplot(height = c(nrow(H1), nrow(H2), nrow(H3)),
        names.arg = c('BMI<18', '18<=BMI<25', 'BMI>=25'),
        ylim = c(0,12)
       )

barplot(height = c(nrow(H1), nrow(H3), nrow(H2)),
        names.arg = c('BMI<18', 'BMI>=25', '18<=BMI<25'),
        ylim = c(0,12)
       )
```

6.  查看 `starwars` 的 `films` 列，它有什么特点？`data.frame`可以实现类似的功能吗？

答：都是<chr[X]>这样的形式。可以

7.  为`starwars`增加一列，用于统计每个角色在多少部电影中出现。

```{r}
## 代码写这里，并运行；
starwars1<-add_column(starwars,film_num=NA)
starwars1
```

### **使用`Theoph`变量做练习**

注：以下练习请只显示结果的前6行；

1. 选取从 `Subject` 到 `Dose` 的列；总共有几列？

```{r}
## 代码写这里，并运行；
The1<-select(Theoph,Subject:Dose)
head(The1)
length(The1)
```

2. 用`filter` 选取 `Dose` 大于5，且 `Time` 高于 `Time` 列平均值的行；

```{r}
## 代码写这里，并运行；
The2<-Theoph %>% filter(Dose>5,Time>mean(Time))
head(The2)
```

3. 用 `mutate` 函数产生新列 `trend`，其值为 `Time` 与 `Time`列平均值的差；注意：请去除可能产生的 `na` 值；

```{r}
## 代码写这里，并运行；
The3<-Theoph %>% mutate(trend=Time-mean(Time))
head(The3)
```

4. 用 `mutate` 函数产生新列 `weight_cat` ，其值根据 `Wt`的取值范围而不同：

* 如果`Wt` > 76.2，为 'Super-middleweight'，否则
* 如果 `Wt` > 72.57，为 'Middleweight'，否则
* 如果 `Wt` > 66.68，为 'Light-middleweight'
* 其它值，为 'Welterweight'


