---
title: "talk07 练习与作业"
documentclass: ctexart
output:
  rticles::ctex:
    fig_caption: yes
    number_sections: yes
    toc: true
    toc_depth: 2
  word_document: default
  html_document:
    df_print: paged
knit: (
  function(inputFile, encoding) { 

    pSubTitle <- 'talk07-homework'

    rmarkdown::render( 
      input       = inputFile, 
      encoding    = encoding, 
      params      = list(sub_title = pSubTitle),      
      output_file = pSubTitle) })
---

## 练习和作业说明

将相关代码填写入以 \`\`\`{r} \`\`\` 标志的代码框中，运行并看到正确的结果；

完成后，用工具栏里的"Knit"按键生成PDF文档；

**将PDF文档**改为：**`姓名-学号-talk07作业.pdf`**，并提交到老师指定的平台/钉群。

## talk07 内容回顾

1.  string basics

-   length
-   uppercase, lowercase
-   unite, separate
-   string comparisons, sub string

2.  regular expression

-   detect patterns
-   locate patterns
-   extract patterns
-   replace patterns

## 练习与作业：用户验证

请运行以下命令，验证你的用户名。

**如你当前用户名不能体现你的真实姓名，请改为拼音后再运行本作业！**

```{r}
Sys.info()[["user"]]
Sys.getenv("HOME")
```

## 练习与作业1：字符串操作

------------------------------------------------------------------------

### **用`stringr`包实现以下操作**

使用变量： `x <- c('weihua', 'chen');`

1.  每个element/成员的长度
2.  每个成员首字母大写
3.  取每个成员的前两个字符
4.  合并为一个字符串，用 ',' 间隔
5.  数一下每个成员中`元音字母` （vowel letter）的数量

```{r}
## 代码写这里，并运行；
library(stringr)
x <- c('weihua', 'chen')
str_length(x)
str_extract(str_to_title(x), "[QWERTYUIOPASDFGHJKLZXCVBNM]")
substr(x,start=1,stop=2)
str_c(x,collapse = ",")
str_count(x, "[aeiou]")
```

------------------------------------------------------------------------

### **用`mtcars`变量作练习**

1.  筛选出所有的奔驰车（Mercedes-Benz）；
2.  筛选出所有非奔驰车；
3.  处理行名，将其中的品牌与车型分开。比如：Mazda RX4 Wag =\> 'Mazda', 'RX4 Wag'

```{r}
## 代码写这里，并运行；
cn<-rownames(mtcars)
Merc<-str_subset(cn, "Merc\\b")
mtcars[Merc,]

otc<-setdiff(cn,Merc)
mtcars[otc,]

cn %>% str_split(" ", 2)
```

**用`str_c`操作**

为下面字符增加前缀和后缀，

`x <- c("abc", NA)`

使其最终结果为：

`"|-abc-|" "|-NA-|"`

```{r}
## 代码写这里，并运行；
x <- c("abc", NA)
x <- str_replace_na(x)
str_c("|-",x,"-|")
```

## 练习与作业2：`regular expression 正则表达式练习`

------------------------------------------------------------------------

### **用`starwars`变量作练习**

注：需要先导入 `tidyverse` 包；

1.  选出所有 `skin_color` 包含为 `white` 的人，显示其`name`, `homeworld`, `species`和`skin_color`；注意：有些人的skin color 可为多个；

2.  打印出所有含有`ar`的名字；不区分大小写；

```{r}
## 代码写这里，并运行；
library(tidyverse)
sw<-as.data.frame(starwars)
sc<-sw[,5]
wt<-str_subset(sc, "white\\b")
starwars %>% filter(skin_color %in% wt)%>% 
  summarise(name=name,
              homeworld=homeworld,
              species=species,
              skin_color=skin_color)

name<-sw[,1]
name1<-str_subset(name, "ar")
name2<-str_subset(name, "Ar")
name3<-str_subset(name, "aR")
name4<-str_subset(name, "AR")
namear<- union(name4,union(name3,union(name1,name2)))
namear
```

------------------------------------------------------------------------

### **用下面的`vec`变量作练习**

`vec <- c( "123", "abc", "wei555hua666" );`

1.  找出含有数字的字符串；
2.  找出数字的位置；如果字符串含有多组数数字，只显示第一组；
3.  找出所有数字的位置；
4.  提取出找到的数字；如果字符串含有多组数数字，只提取第一组；
5.  提取所有的数字；
6.  将数字替换为 666；

```{r}
## 代码写这里，并运行；
vec <- c( "123", "abc", "wei555hua666" );
vec %>% str_subset("\\d+")
vec %>% str_locate("\\d+")
vec %>% str_locate_all("\\d+")
vec %>% str_extract("\\d+")
vec %>% str_extract_all("\\d+")
vec %>% str_replace("\\d+", "666")
```

## 练习与作业3：探索题

------------------------------------------------------------------------

### **序列分析**

用序列：`seq <- "ATCTCGGCGCGCATCGCGTACGCTACTAGC"` 实现以下分析；注：可使用任何包：

1.  得到它的反向互补序列；
2.  计算它的GC含量，用百分数表示；
3.  把它拆分成一个个codon（即三个nucleotide形成一个codon；最后一个长度可以不为3；

```{r}
## 代码写这里，并运行；
seq <- "ATCTCGGCGCGCATCGCGTACGCTACTAGC"
seq1 <- str_replace_all(seq,"A","a")
seq1 <- str_replace_all(seq,"T","t")
seq1 <- str_replace_all(seq,"C","c")
seq1 <- str_replace_all(seq,"G","g")
seq1 <- str_replace_all(seq,"a","T")
seq1 <- str_replace_all(seq,"c","G")
seq1 <- str_replace_all(seq,"t","A")
seq1 <- str_replace_all(seq,"g","C")
seq1

g <- seq %>% str_count("G")
c <- seq %>% str_count("C")
gc=(g+c)*100/str_length(seq)
str_c(gc,"%")

seq %>% str_extract_all("[ATCG]{3}")
```

### **问答**

问：`stringr::str_pad` 的作用是什么？请举例回答

答：把字符串填充为指定的长度。例子： n \<- "Species" str_pad(n,10) [1] " Species"

### **提取字符串中的N次重复字段**

问：如何用正则表达式从字符串中提取任意长度为2字符的两次以上重复，比如：`1212`, `abab`, `tata`, 是 `12` 等的两次重复， `898989` 则是89的3次重复，以下面的变量为输入：

`c( "banana", "coconut", "1232323", "database" )`

```{r}
## 代码写这里，并运行；
chongfu<-c( "banana", "coconut", "1232323", "database" )
i=1
j=1
l=1
k=c("","")
while(1) {
  while (1) {
    aaa<-chongfu[i]
    aaa1<-substring(aaa,j)
    bbb1<-substring(aaa,j+2)
    a<-substr(aaa1,start=1,stop=2)
    b<-substr(bbb1,start=1,stop=2)
    if(a==b) {
      k[l]<-paste(a,b,sep="")
      l=l+1
    }
  j=j+1
  if(j>=str_length(aaa)-2)break
  }
 i=i+1
 j=1
 if(i>4)break
}
k
```

### **正则表达式**

设计一个正则表达式，可以完整识别所有以下格式的数字

    123
    123.45
    0.124
    -1.5
    -0.2
    +1.3
    -11
    -199.62

```{r}
## 代码写这里，并运行；
num=c("123","123.45","0.124","-1.5","-0.2","+1.3","-11","-199.62")
num %>% str_extract("[+-1234567890.]+")
```
